【裁判字號】    92,交上易,287
【裁判日期】    920731
【裁判案由】    過失傷害
【裁判全文】
臺灣高等法院刑事判決                          九十二年度交上易字第二八七號
    上  訴  人
    即  被  告  丙○○
右上訴人即被告因過失傷害案件，不服臺灣士林地方法院九十二年度交易字第一二號
，中華民國九十二年五月二十三日第一審判決（起訴案號：臺灣士林地方法院檢察署
九十一年度偵字第七八三七號）提起上訴，本院判決如左：
    主  文
上訴駁回。
    事  實
一、丙○○於民國（下同）九十一年二月十七日晚上七時四十五分許，騎乘車牌號碼
    ＡＷＹ─０四一號機車，後載友人甲○○，沿台北市○○區○○路由南往北方向
    行駛，行經上揭路段與豐年路口前，本應注意在市區道路，時速不得超過五０公
    里，且行近行人穿越道前，應減速慢行，並暫停讓行人先行通過，遇交通號誌為
    紅燈時應暫時停車，並隨時注意車前狀況，採取必要安全措施，而依當時情形又
    無不能注意之情事，竟疏於注意，貿然以時速五０公里以上之速度行駛，且未注
    意禮讓前方穿越道上之行人通行，亦未減速慢行並闖越紅燈，因而撞及前方正穿
    越行人穿越道由東向西方向行走之乙○○，致乙○○倒地，因而受有右股骨頸骨
    折之傷害，機車則由甲○○騎乘離去，嗣經路人報警前來處理時，丙○○留在現
    場，並承認其為肇事人，而接受裁判。
二、案經乙○○訴由臺灣士林地方法院檢察署檢察官偵查起訴。
     理  由
一、上訴人即被告之供述及辯解：
    訊據被告丙○○固坦承於右揭時地騎乘機車發生車禍致乙○○受傷之事實，然否
    認其有何過失犯行，辯稱：係告訴人乙○○闖紅燈云云。
二、認定犯罪事實所憑證據及理由：
（一）經查：右揭事實業據告訴人乙○○於偵查、原審及本院調查中指述綦詳（見偵
      查卷第二０頁、原審卷第一八頁、本院九十二年七月十日訊問筆錄），且被告
      於案發時之交通事故談話紀錄表亦坦承肇事時其機車時速為五十至六十公里，
      發現危害狀況時距離對方僅五至六公尺，其所騎乘之機車右前車頭與告訴人左
      側身體發生擦撞等語，有交通事故談話紀錄表附卷足憑（見偵查卷第一三頁）
      ，另肇事地點為人行斑馬線上，有道路交通事故調查報告表復現場圖一份在卷
      可參（見偵查卷第一０頁），此外，復有道路交通事故調查報告表、交通事故
      談話紀錄表、現場照片等附卷足稽（見偵查卷第一０至一七頁），是告訴人之
      上開指述應屬有據，堪信為真。至證人即當時被告騎乘機車後載之同學甲○○
      證述：不知當時被告騎乘機車之車速為何，亦不知被告有無闖紅燈等詞（見原
      審九十二年三月二十七日訊問筆錄），亦不足作為被告有利之認定。是被告於
      原審調查時辯稱：當時伊往前看是綠燈才直行，伊是靠近斑馬線時，告訴人才
      突然闖紅燈衝出來，伊沒有看到，伊只有機車之右後視鏡勾到告訴人而已云云
      （見原審卷第一六頁），顯屬事後卸責之詞，洵不足採。
（二）按道路交通安全規則第九十三條第一項第一款「行車速度，依標誌或標線之規
      定，無標誌或標線者，在市區道路，時速不得超過五十公里，在郊外道路時速
      不得超過六十公里」；同規則第九十四條第三項「汽車行駛時，駕駛人應注意
      車前狀況及兩車併行之間隔，並隨時採取必要之安全措施」；同規則第一百零
      二條第一項第一款「汽車行駛至交岔路口，其行進、轉彎，應依左列規定：一
      、應遵守燈光號誌或交通警察之指示，遇有交通警察指揮與燈光號誌並用時，
      以交通警察之指揮為準」；同規則第一百零三條「汽車行近行人穿越道前，應
      減速慢行，遇行人穿越時，無論有無交通警察指揮或號誌指示，均應暫停讓行
      人先行通過」等規定，顯見被告當時確係超速行駛，行經有燈光號誌管制之交
      岔路口闖紅燈，復未隨時注意車前狀況，採取必要安全措施，亦未遵守車輛行
      近行人穿越道，應減速慢行或行人穿越道有行人穿越時，應暫停讓行人先行通
      過之規定，且依當時之天候、路燈之光線、道路狀況等情形，又無不能注意之
      情事，此亦有現場照片四張、道路交通事故調查報告表可參（見偵查卷第一０
      至一七頁），其竟疏於注意而肇事，當然有過失，所辯其無過失云云，顯無足
      取。另告訴人因被告之上開超速、闖紅燈等過失駕駛行為撞擊而受有右股骨頸
      骨折之傷害，亦有台北榮民總醫院出具之診斷證明書在卷可參（見偵查卷第四
      頁），告訴人因車禍受傷與被告之過失行為間，有相當因果關係甚明。
（三）綜上所述，被告所辯均不足採。本件事證已經明確，被告犯行足堪認定，應依
      法論科。
三、論罪：
    被告丙○○因過失開車肇事，致人受傷，核其所為，應成立刑法第二百八十四條
    第一項前段之過失傷害罪。被告為機車駕駛人，行經行人穿越道，不依規定讓行
    人優先通行，因而致人受傷，依法應負刑事責任，應依道路交通管理處罰條例第
    八十六條第一項之規定加重其刑二分之一。又被告於肇事後即留在現場靜候警察
    前來處理，並當場承認為肇事人，有警訊自首表在卷可按（見偵查卷第一五頁）
    ，為對於未發覺之罪自首而受裁判，應酌減其刑二分之一，並先加後減之。
四、維持原判決及駁回上訴之理由：
    原審依刑法第二百八十四條第一項前段之規定，判決被告因過失傷害人，並審酌
    被告之過失程度、所生之危害、肇事後仍飾詞狡辯之態度，且被告尚未與告訴人
    為民事和解賠償（此經告訴人於本院審理時指述明確，見本院九十二年七月十八
    日審判筆錄）等一切情狀，判處有期徒刑二月，並諭知易科罰金折算之標準，認
    事用法均無不合，量刑亦屬妥適。被告上訴意旨仍執陳詞否認犯罪，指摘原判決
    量刑過重，求予宣告緩刑，即無理由，應予駁回。
五、法律之適用：
據上論斷，應依刑事訴訟法第三百六十八條，判決如主文。
本案經檢察官呂丁旺到庭執行職務。
中      華      民      國      九十二    年      七    月    三十一    日
                              臺灣高等法院交通法庭
                                  審判長法  官  溫  耀  源
                                        法  官  何  菁  莪
                                        法  官  邱  同  印
右正本證明與原本無異。
不得上訴。
                                        書記官  莊  昭  樹
中      華      民      國    九十二    年      七      月    三十一    日
附錄本判決論罪科刑法條：
刑法第二百八十四條第一項：
因過失傷害人者，處六月以下有期徒刑，拘役或五百元以下罰金，致重傷者，處一年
以下有期徒刑，拘役或五百元以下罰金。


司法院資訊處製作；財團法人民間司法改革基金會備份。
